---
title: "R Notebook"
output: html_document
---

# Домашнее задание 3
Расчет описательных статистик.

## Бойлерплейт код
```{r}
library(readxl)
library(tidyverse)
library(ggplot2)
```
Предварительно необходимо скачать данные и разместить в поддиректории **data**
## Чтение датасета
```{r}
pima <- read_excel(path = "./data/pima.xlsx")
head(pima)
```
## Удаление пропусков
```{r}
pima <- na.omit(pima)
```
## 1.  Рассчитайте описательные статистики для переменных glucose, pressure, mass.
### Описательная статистика для параметра **glucose**

```{r}
(glucose_data <- pima %>%
  summarise(n = n(),
            mean = mean(glucose),
            sd = sd(glucose),
            first_quart = quantile(glucose, probs = 0.25),
            third_quart = quantile(glucose, probs = 0.75),
            min = min(glucose),
            max = max(glucose)
  ))
```
Альтернативный способ получения описательной статистики
```{r}
summary(pima$glucose)
```
### Описательная статистика для параметра **pressure**

```{r}
(pressure_data <- pima %>%
  summarise(n = n(),
            mean = mean(pressure),
            sd = sd(pressure),
            first_quart = quantile(pressure, probs = 0.25),
            third_quart = quantile(pressure, probs = 0.75),
            min = min(pressure),
            max = max(pressure)
  ))
```
Альтернативный способ получения описательной статистики
```{r}
summary(pima$pressure)
```

### Описательная статистика для параметра **mass**

```{r}
(pressure_data <- pima %>%
  summarise(n = n(),
            mean = mean(mass),
            sd = sd(mass),
            first_quart = quantile(pressure, probs = 0.25),
            third_quart = quantile(pressure, probs = 0.75),
            min = min(mass),
            max = max(mass)
  ))
```
Альтернативный способ получения описательной статистики
```{r}
summary(pima$mass)
```

## 2. Рассчитайте описательную статистику для переменной diabetes.
Создайте на основе переменной age новую переменную age_group, которая будет отражать следующие возрастные группы: 21–35, 36–49 и 50+. Посчитайте описательную статистику для новой переменной.

### Описательная статистика для параметра diabetes
```{r}
(diabetes_table <- pima %>%
                    group_by(diabetes) %>%
                    summarise(abs = n(),
                    percent = n() / nrow(pima) * 100))
```

```{r}

(pima$age_group <- ifelse(pima$age >= 21 & pima$age <= 35, '[21, 35]', ifelse(pima$age >= 36 & pima$age <= 49, '[36, 49]', '50+')))

# проверка
head(select(pima, age, age_group),10)
```

### Описательная статистика для параметра age_group
```{r}
(age_table <- pima %>%
                    group_by(age_group) %>%
                    summarise(abs = n(),
                    percent = abs / nrow(pima) * 100))
```
## 3. Определите 90% доверительный интервал для переменной pedigree.
```{r}
# Рассчет среднего значения
# переменной pedigree
mean_pedigree <- mean(pima$pedigree)

# Рассчет стандартного отклонение переменной pedigree
sd_pedigree <- sd(pima$pedigree)

# Размер выборки
n <- length(pima$pedigree)

# Z-статистика для
# 90% доверительного
# интервала
# (значние z будет
# соответствовать
# одностороннему тесту)
z <- qnorm(0.90)

# Рассчет стандартной ошибки
se <- sd_pedigree / sqrt(n)

# Рассчет доверительных границ
ci_lower <- mean_pedigree - z * se
ci_upper <- mean_pedigree + z * se

cat("90% confidence interval for pedigree:", ci_lower, "-", ci_upper)
```
## 4. Постройте график плотности вероятности для переменной glucose и отметьте на нем среднее значение.
Для той же переменной постройте гистограмму. Постройте два ящика с усами для значений pos и neg соответственно переменной diabetes.

```{r}
# График плотности
# для переменной glucose
density_plot <- density(pima$glucose, na.rm = TRUE)
plot(density_plot, main = "Density plot for glucose levels", xlab = "Glucose level")
abline(v = mean(pima$glucose, na.rm = TRUE), col = "red")
```

```{r}
# Гистограмма для
# переменной glucose
hist(pima$glucose, main = "Glucose level histogram", xlab = "Glucose level", border = "blue", col = "lightblue", breaks = 30)
abline(v = mean(pima$glucose, na.rm = TRUE), col = "red", lwd = 2)
```

```{r}
# Преобразуем переменную diabetes в категориальную
(pima$diabetes <- as.factor(pima$diabetes))
```
```{r}
# Построение боксплот для переменной diabetes
boxplot(glucose ~ diabetes, data = pima, main = "Glucose levels boxplot", xlab = "Has diabetes", ylab = "Glucose level", col = c("lightblue", "lightgreen"))
```

## 5. Постройте на одном графике две диаграммы рассеяния для наличия или отсутствия диабета.
По оси X представьте значения обхвата трицепса, а по оси Y — массу тела. Выполните окрашивание, заливку и группирование по переменной diabetes.

```{r}
# Удаление строк, где обхват трицепса или масса тела равны нулю
(pima <- subset(pima, triceps != 0 & mass != 0))
```

```{r}
# Диаграмму рассеяния с группировкой по переменной diabetes
ggplot(pima, aes(x = triceps, y = mass, color = diabetes)) +
  geom_point() +
  facet_grid(. ~ diabetes) +
  labs(x = "Triceps size", y = "Body mass", title = "Scatter plot for diabetes") +
  theme_minimal()
```