---
title: "R Notebook"
output: html_document
---

# Домашнее задание 4

## Тема: использование основных статистических тестов и поправок на множественные сравнения

# Задание 1

Рассмотрите следующую статистическую гипотезу:

> Проводят некоторое исследование пациентов с артериальной гипертензией. Предположим, что внедрение нового препарата в среднем лучше снижает их давление по сравнению со стандартной терапией.

1. Задайте seed для воспроизводимости результатов (`set.seed()`).
2. Задайте размер выборки `sample_size <- 30`.
3. Задайте значение среднего артериального давления до приема нового препарата и после.

```{r}
# For reproducibility of results
set.seed(42)

sample_size <- 30

# Set average blood pressure before and after taking a new drug.
bp_before <- rnorm(sample_size, mean = 140, sd = 10)
bp_after <- rnorm(sample_size, mean = 130, sd = 10)
```

## Визуализация данных

```{r}

hist(
  bp_before,
  col = rgb(1,0,0,0.5),
  main = "Blood pressure before and after taking the drug",
  xlab = "Arterial pressure",
  ylab = "Frequency",
  xlim = c(100, 180),
  breaks = 10
)
hist(
  bp_after,
  col = rgb(0,0,1,0.5),
  add = TRUE,
  breaks = 10
)
legend(
  "topright",
  legend = c("Predure before", "Predure after"),
  fill = c(rgb(1,0,0,0.5),
           rgb(0,0,1,0.5))
)

shapiro.test(bp_before)
shapiro.test(bp_after)
```

- Сформулируйте нулевую и альтернативную гипотезы
  * Нулевая гипотеза (H0): Внедрение нового препарата не улучшает снижение артериального давления по сравнению со стандартной терапией.
  * Альтернативная гипотеза (H1): Внедрение нового препарата в среднем лучше снижает артериальное давление по сравнению со стандартной терапией.


- Определите уровень значимости.
```{r}
alpha <- 0.05
```

- Выберите статистический тест для проверки гипотезы и аргументируйте свой выбор.
  * Используем t-тест для зависимых выборок, так как данные распределены нормально и мы сравниваем две связанные выборки.

- Определите наблюдаемое значение статистики, а также критическое значение статистики.
```{r}
# Performing a t-test for dependent samples
(t_test_result <- t.test(bp_before, bp_after, paired = TRUE))
```

- Оцените и прокомментируйте статистическую значимость.
```{r}
if(t_test_result$p.value < alpha) {
  cat("There is statistically significant evidence that the new drug is more effective than standard therapy in lowering blood pressure.\n")
} else {
  cat("There is no statistically significant evidence that the new drug is more effective than standard therapy in lowering blood pressure.\n")
}
```

Есть статистически значимые доказательства того, что внедрение нового препарата в среднем лучше снижает артериальное давление по сравнению со стандартной терапией для пациентов с артериальной гипертензией. Таким образом, результаты нашего исследования поддерживают альтернативную гипотезу.

## Задание 2

Рассмотрите следующую статистическую гипотезу:

> Существует некоторая связь между курением и развитием рака легких. Пусть у курящих людей вероятность заболеть раком легких составляет 0.8, а у некурящих — 0.2.

Рассмотрите два случая: для выборки `sample_size1 <- 100` и выборки `sample_size2 <- 30`. Сгенерируйте данные по курению с помощью функции `rep()`, пусть отношение числа курящих к некурящим в каждой выборке составляет 1:1.

```{r}
library(ggplot2)
library(PropCIs)

# Data generating

# Setting the probability of smoking
prob_smoking <- 0.8
prob_non_smoking <- 0.2

# Case 1: Sample size = 100
sample_size_large <- 100

# Case 2: Sample size = 30
sample_size_small <- 30

# Genrating data for both cases
# Relationship of smoking to non-smoking is 1:1 for both cases
smokers_large <- rep(1, sample_size_large / 2)
non_smokers_large <- rep(0, sample_size_large / 2)

smokers_small <- rep(1, sample_size_small / 2)
non_smokers_small <- rep(0, sample_size_small / 2)
```

Затем:

- Сформулируйте нулевую и альтернативную гипотезы.
  * H0: Нет различия в вероятности заболеть раком легких между курящими и некурящими
  * H1: Есть различие в вероятности заболеть раком легких между курящими и некурящими

- Определите уровень значимости.
```{r}
alpha <- 0.05
```

- Выберите статистический тест для проверки гипотезы и аргументируйте свой выбор.
  * Используем z-тест для сравнения двух пропорций

```{r}
# Excecuting z-test for both cases
result_large <- prop.test(x = c(sum(smokers_large), sum(non_smokers_large)), n = c(length(smokers_large), length(non_smokers_large)), correct = FALSE)
result_small <- prop.test(x = c(sum(smokers_small), sum(non_smokers_small)), n = c(length(smokers_small), length(non_smokers_small)), correct = FALSE)

print(result_large)
print(result_small)
```

- Определите наблюдаемое значение статистики, а также критическое значение статистики.
  - **Выборка размером 100:**
    - Наблюдаемая статистика: 100
    - Критическое значение статистики для χ2 при df=1 и alpha=0.05: примерно 3.841
  - **Выборка размером 30:**
    - Наблюдаемая статистика: 30
    - Критическое значение статистики аналогично первому случаю

- Оцените и прокомментируйте статистическую значимость.
  - **Выборка размером 100:**
    - P-значение: меньше 2.2e-16
    - Вывод: Есть статистически значимые доказательства связи между курением и раком легких.
  - **Выборка размером 30:**
    - P-значение: 4.32e-08
    - Вывод: Статистическая значимость подтверждена, связь между курением и раком легких есть.

Обе выборки подтверждают, что наблюдаемые значения статистики значительно превышают критические, что указывает на отклонение нулевой гипотезы и подтверждает связь между курением и развитием рака легких.

## Задание 3

Рассмотрите следующую статистическую гипотезу:

> Применение нового метода лечения синдрома раздраженного кишечника значимо меняет уровень болевых симптомов по сравнению с группой, прошедшей лечение диетотерапией.

Исследователь избегает любых допущений, кроме того, что выборки независимы и имеют одинаковое распределение.
```{r}
library(coin)
```
```{r}
# Data for group with new method
data_treatment <- rnorm(30, mean = 5, sd = 2)

# Data for group with diet
data_control <- rnorm(30, mean = 4, sd = 2)
```
Что нужно сделать:

- Сформулируйте нулевую и альтернативную гипотезы.
  * H0: Нет различия в уровне болевых симптомов между группами
  * H1: Есть различие в уровне болевых симптомов между группами

- Определите уровень значимости.
```{r}
alpha <- 0.05
```

- Выберите статистический тест для проверки гипотезы и аргументируйте свой выбор.
  * Используем тест Манна-Уитни из-за непараметрической природы данных
```{r}
# Execution of the Mann-Whitney test
(result <- wilcox.test(data_treatment, data_control, alternative = "two.sided", exact = FALSE))
```


- Определите наблюдаемое значение статистики, а также критическое значение статистики.
  * Наблюдаемое значение статистики (W): 589.

Критическое значение статистики для теста Манна-Уитни зависит от размера выборок и не указывается напрямую в выводе теста. Важнее сравнить p-значение с уровнем значимости.

- Оцените и прокомментируйте статистическую значимость.
  * P-значение: 0.0406.

P-значение меньше 0.05, что указывает на статистическую значимость различий между группами. Это означает, что мы можем отклонить нулевую гипотезу о том, что новый метод лечения не меняет уровень болевых симптомов по сравнению с диетотерапией.

## Задание 4

Рассмотрите следующую гипотезу:

> Проводится исследование, в котором исследуются три противоопухолевые препарата A, B, и плацебо (0) на трех группах мышей. В каждой из трех групп по 10 мышей. Оценивается размер опухоли у мыши.

Сгенерируйте датасет следующим образом:

```{r}
library(tidyverse)
library(broom)
```
```{r}
# Dataset generation
tumor <- tibble(
        therapy = c(rep("0", 10), rep("A", 10), rep("B", 10)),
  value = c(rep(3213, 10), rep(2687, 10), rep(2423, 10))
) %>%
  mutate(therapy = factor(therapy, levels = c("0", "A", "B")))

tumor$value <- tumor$value + rnorm(30, 0, 760)

# Plotting graphs
ggplot(tumor, aes(x = therapy, y = value, fill = therapy)) +
  geom_boxplot() +
  labs(title = "Size of the tumour in dependence of therapy", x = "Therapy", y = "Cancer size") +
  theme_minimal()
```

Постройте на одном графике три «ящика с усами» для наглядности.

- Проведите дисперсионный анализ, чтобы выяснить, есть ли разница между размером опухоли во всех группах.
```{r}
anova_result <- aov(value ~ therapy, data = tumor)
summary(anova_result)
```

- Прокомментируйте получившийся результат.
  * F-значение: 2.519
  * P-значение: 0.0993
  * Статистическая значимость: Различия между группами не являются статистически значимыми на уровне значимости 0.05.
  * Интерпретация: Нельзя отклонить нулевую гипотезу о равенстве средних размеров опухолей между группами терапии A, B и плацебо.
  * Вывод: Данные не подтверждают значимое влияние противоопухолевых препаратов A и B по сравнению с плацебо на основе размера опухоли.

- С помощью функции TukeyHSD() проведите попарные сравнения, используя критерий Тьюки.
```{r}
# Pairwise comparisons using Tukey's test
(tukey_result <- TukeyHSD(anova_result))
```

- Прокомментируйте полученные результаты.
  * A vs. 0:
    - Разница в средних: 237.96
    - P-значение: 0.6325
    - Комментарий: Нет статистически значимой разницы в размерах опухолей между группой A и плацебо. P-значение выше уровня значимости 0.05.
  * B vs. 0:
    - Разница в средних: -339.50
    - P-значение: 0.4005
    - Комментарий: Также нет статистически значимой разницы между группой B и плацебо. P-значение выше 0.05.
  * B vs. A:
    - Разница в средних: -577.46
    - P-значение: 0.0836
    - Комментарий: Несмотря на то, что разница между препаратами A и B кажется значительной (-577.46), p-значение (0.0836) указывает на отсутствие статистической значимости на стандартном уровне 0.05, но при этом близко к порогу значимости, что может указывать на тенденцию.

Попарные сравнения показывают, что нет статистически значимых различий между группами терапии (A и B) и группой плацебо. Однако, существует некоторая тенденция к различию между препаратами A и B, что потенциально может указывать на разную эффективность препаратов.
