---
title: "R Notebook"
output: html_document
---

# Домашнее задание №5

## Задание 1

```{r}
library(ggplot2)
library(pROC)
```

```{r}
# Загрузим данные
(df <- read.csv('./data/wisconsin_breast_cancer.csv', sep=","))
```

```{r}
# Создадим модель среднего радиуса опухоли и средней площади
model1 <- lm(radius_mean ~ area_mean, data = df)
summary(model1)
```

```{r}
# Построим график модели
ggplot(df, aes(x = area_mean, y = radius_mean)) +
  geom_point() +
  geom_smooth(method = "lm", se = FALSE)

# Напечатаем информационные критерии
model1_AIC <- AIC(model1)
model1_BIC <- BIC(model1)
cat("AIC =", model1_AIC, "\n")
cat("BIC =", model1_BIC, "\n")
```

Наблюдается положительная взаимосвязь между площадью и радиусом опухоли

```{r}
# Создадим модель среднего радиуса опухоли и среднего периметра
model2 <- lm(radius_mean ~ perimeter_mean, data = df)

# Построим график модели
ggplot(df, aes(x = perimeter_mean, y = radius_mean)) +
  geom_point() +
  geom_smooth(method = "lm", se = FALSE)

# Напечатаем информационные критерии
model2_AIC <- AIC(model2)
model2_BIC <- BIC(model2)
cat("AIC =", model2_AIC, "\n")
cat("BIC =", model2_BIC, "\n")
```

В данном случае зависимость более точная, что видно и на графике (данные лежат почти на одной прямой), и подтвержадется меньшими значениями информационных критериев и большим значением Adjusted R2.

```{r}
# Создадим модель среднего радиуса опухоли и средней симметричности
model3 <- lm(radius_mean ~ symmetry_mean, data = df)

# Построим график модели
ggplot(df, aes(x = symmetry_mean, y = radius_mean)) +
  geom_point() +
  geom_smooth(method = "lm", se = FALSE)

# Напечатаем информационные критерии
model3_AIC <- AIC(model3)
model3_BIC <- BIC(model3)
cat("AIC =", model3_AIC, "\n")
cat("BIC =", model3_BIC, "\n")
```

В данном случае связь очень слабая, что видно и графически, и по критериям.

## Задание 2

```{r}
# Заменим M и B на 1 и 0
df$diagnosis <- ifelse(df$diagnosis == "M", 1, 0)
```

```{r}
# Создадим логистическую регрессию на основе среднего радиуса опухоли
logistic_model1 <- glm(diagnosis ~ radius_mean, data = df, family = "binomial")

# Построим график модели
ggplot(df, aes(x = radius_mean, y = diagnosis)) +
  geom_point() +
  geom_smooth(method = "glm", se = FALSE, method.args = list(family = "binomial"))

# Напечатаем информационные критерии
logistic_model1_AIC <- AIC(logistic_model1)
logistic_model1_BIC <- BIC(logistic_model1)
cat("AIC =", logistic_model1_AIC, "\n")
cat("BIC =", logistic_model1_BIC, "\n")
```

```{r}
# Predict the probabilities
predictions1 <- predict(logistic_model1, type = "response")

# Создадим ROC-кривую
roc_curve1 <- roc(df$diagnosis, predictions1)
plot(roc_curve1, main = "ROC Curve", col = "blue")

# Вычислим ROC-AUC
roc_auc1 <- auc(roc_curve1)
print(paste("ROC AUC:", roc_auc1))
```

С увеличением среднего радиуса повышается вероятность, что опухоль является злокачественной

```{r}
# Создадим логистическую регрессию на основе средней площади
logistic_model2 <- glm(diagnosis ~ area_mean, data = df, family = "binomial")

# Построим график модели
ggplot(df, aes(x = area_mean, y = diagnosis)) +
  geom_point() +
  geom_smooth(method = "glm", se = FALSE, method.args = list(family = "binomial"))

# Напечатаем информационные критерии
logistic_model2_AIC <- AIC(logistic_model2)
logistic_model2_BIC <- BIC(logistic_model2)
cat("AIC =", logistic_model2_AIC, "\n")
cat("BIC =", logistic_model2_BIC, "\n")

# Predict the probabilities
predictions2 <- predict(logistic_model2, type = "response")
# Создадим ROC-кривую
roc_curve2 <- roc(df$diagnosis, predictions2)
# Вычислим ROC-AUC
roc_auc2 <- auc(roc_curve2)
print(paste("ROC AUC:", roc_auc2))
```

Данная модель чуть более точная

```{r}
# Создадим логистическую регрессию на основе средней текстуры
logistic_model3 <- glm(diagnosis ~ texture_mean, data = df, family = "binomial")

# Построим график модели
ggplot(df, aes(x = texture_mean, y = diagnosis)) +
  geom_point() +
  geom_smooth(method = "glm", se = FALSE, method.args = list(family = "binomial"))

# Напечатаем информационные критерии
logistic_model3_AIC <- AIC(logistic_model3)
logistic_model3_BIC <- BIC(logistic_model3)
cat("AIC =", logistic_model3_AIC, "\n")
cat("BIC =", logistic_model3_BIC, "\n")

# Predict the probabilities
predictions3 <- predict(logistic_model3, type = "response")
# Создадим ROC-кривую
roc_curve3 <- roc(df$diagnosis, predictions3)
# Вычислим ROC-AUC
roc_auc3 <- auc(roc_curve3)
print(paste("ROC AUC:", roc_auc3))
```

Данная модель значительно менее точная, то есть текстура куда хуже позволяет предсказать злокачественность опухоли, чем ее радиус и средняя площадь.

```{r}
# Create the model with all 3 variables
logistic_model4 <- lm(diagnosis ~ texture_mean + area_mean + radius_mean, data = df)

# Напечатаем информационные критерии
logistic_model4_AIC <- AIC(logistic_model4)
logistic_model4_BIC <- BIC(logistic_model4)
cat("AIC =", logistic_model4_AIC, "\n")
cat("BIC =", logistic_model4_BIC, "\n")

# Predict the probabilities
predictions4 <- predict(logistic_model4, type = "response")
# Создадим ROC-кривую
roc_curve4 <- roc(df$diagnosis, predictions4)
# Вычислим ROC-AUC
roc_auc4 <- auc(roc_curve4)
print(paste("ROC AUC:", roc_auc4))
```

Суммируем информацию о предиктивной значимости моделей в таблице

```{r}
# Создадим датафрейм
model_names <- c("logistic_model1", "logistic_model2", "logistic_model3", "logistic_model4")
variables <- c("radius_mean", "area_mean", "texture_mean", "radius, area, texture")
AIC_values <- c(logistic_model1_AIC, logistic_model2_AIC, logistic_model3_AIC, logistic_model4_AIC)
BIC_values <- c(logistic_model1_BIC, logistic_model2_BIC, logistic_model3_BIC, logistic_model4_BIC)
ROC_AUC_values <- c(roc_auc1, roc_auc2, roc_auc3, roc_auc4)
combined_df <- data.frame(Model = model_names, Variable = variables, AIC = AIC_values, BIC = BIC_values, ROC_AUC = ROC_AUC_values)
print(combined_df)
```

Модель, использующая все 3 переменные, является наиболее точной.

## Задание 3

```{r}
library(survival)
library(survminer)
```

```{r}
# Загрузим данные
lung <-  survival::lung

# Создадим переменную event
lung$event <- as.numeric(lung$status == 2)
```

```{r}
# Создадим модель выживаемости для каждого пола
lung_survfit <- survfit(Surv(time, status) ~ sex, data = lung)

# Отобразим модель на графике
ggsurvplot(lung_survfit, data = lung, risk.table = TRUE)

# Выполним log-rank тест для сравнения выживаемости мужчин и женщин
lung_survdiff <- survdiff(Surv(time, status) ~ sex, data = lung)
lung_survdiff
```

Выживаемость у женщин (sex = 2) выше, чем у мужчин. Это очевидно из графика, а также подтверждается log-rank тестом (p-value = 0.001 \< 0.05, то есть между группами есть статистически значимая разница).

```{r}
# Построим график cumulative hazard function
ggsurvplot(lung_survfit, data = lung, fun = "cumhaz", conf.int = TRUE)
```

График показывает, что кумулятивный риск (наступления исхода) выше у мужчин (sex = 1), чем у женщин.

С течением времени риск возрастает.

С течением времени также уменьшается число наблюдений, что приводит к увеличению доверительных интервалов из-за меньшей уверенности в точности предсказаний.

```{r}
# Создадим Cox-регрессию
lung_cox <- coxph(Surv(time, status) ~ sex, data = lung)
lung_cox

# Построим график
ggsurvplot(surv_fit(lung_cox, data = lung), data = lung)
```

Пол является статистически значимым предиктором (p-value \< 0.05). Так как коэффициент равен -0.53, то риск для женщин меньше, чем для мужчин. exp(coef) = 0.5880. Это значит, что для женщин hazard меньше на 0.588, т.е. риск меньше на 41%.
