---
title: "R Notebook"
output: html_document
---

# ДЗ 6. Расчет выборки при планировании исследования

При выполнении этого домашнего задания вам необходимо посчитать выборки для различных типов точек. Напишите соответствующий код, пользуясь указанными формулами.

Пусть наш спонсор заинтересован, чтобы исследование имело 80% мощность, а уровень значимости — 5%, ожидаемый drop-out rate = 10%.

## Задача 1

Рассчитайте выборку для исследования терапевтической эквивалентности для двухпериодного cross-over дизайна. Из предыдущих исследований известно, что дисперсия составляет 20% (sigma * m = 0.20), а разница средних составляет −10%. Клиницисты сообщают нам, что клинически значимая разница составляет 25% (delta = 0.25).


```{r}
# Set parameters
alpha <- 0.05
beta <- 0.20
sigma_m <- 0.20
epsilon <- -0.10
delta <- 0.25
power <- 0.80
drop_out_rate <- 0.10
```

В этом задании мы рассчитываем размер выборки для двухпериодного cross-over дизайна. Это означает, что каждый участник будет получать оба лечения (тестовое и контрольное) в разные периоды времени.

Дисперсия (σ²): Задана как 20% (0.20). Это мера изменчивости результатов лечения между участниками.

Разница средних (ε): Задана как -10% (-0.10). Это ожидаемая разница в эффективности между тестовым и контрольным лечением.

Клинически значимая разница (δ): Задана как 25% (0.25). Это минимальная разница в эффективности, которая считается клинически важной.

Уровень значимости (α): Задан как 5% (0.05). Это вероятность ошибочно заключить, что лечения различаются, когда на самом деле они эквивалентны.

Мощность (1 - β): Задана как 80% (0.80). Это вероятность правильно обнаружить разницу в эффективности лечений, если она действительно существует.

Drop-out rate: Задан как 10% (0.10). Это ожидаемый процент участников, которые не завершат исследование.

Формула для расчета размера выборки учитывает эти параметры и использует Z-значения, которые соответствуют уровню значимости и мощности. Размер выборки корректируется на drop-out rate, чтобы обеспечить достаточное количество участников до конца исследования.

```{r}
# Calculate Z-values
Z_alpha_2 <- qnorm(1 - alpha / 2)
Z_beta <- qnorm(power)

# Calculate n1 and n2 subsets
n1 <- n2 <- ((Z_alpha_2 + Z_beta)^2 * sigma_m^2) / (2 * (delta - abs(epsilon))^2)

# Correct for drop-out rate and round up
n1_adjusted <- ceiling(n1 / (1 - drop_out_rate))
n2_adjusted <- ceiling(n2 / (1 - drop_out_rate))

# Calculate total
n_total <- n1_adjusted + n2_adjusted

# Results
cat("Размер выборки для каждой группы (с учетом drop-out rate):", n1_adjusted, "\n")
cat("Общий размер выборки:", n_total, "\n")
```

## Задача 2

Рассчитайте выборку для гипотезы non-inferiority для двухвыборочного параллельного дизайна. Пусть клинически значимая разница \delta = -0.1, то есть мы ожидаем разницу не меньше 10%, а долю ответов для тестового препарата = 0.65, в то время как нам известно из предыдущих исследований, что доля ответов у препарата сравнения составляет p_1 = 0.85. Соотношение групп равно k = 1.

```{r}
# Set parameters
alpha <- 0.05
beta <- 0.20
delta <- -0.10
p1 <- 0.85
p2 <- 0.65
k <- 1
power <- 0.80
drop_out_rate <- 0.10
```

Здесь целью является доказательство, что тестовое лечение не уступает контрольному на заданную клинически значимую разницу.

Клинически значимая разница (δ): Задана как -10% (-0.10). Это порог, ниже которого тестовое лечение считается не хуже контрольного.

Доля ответов (p1 и p2): Заданы как 85% (0.85) для контрольного и 65% (0.65) для тестового лечения. Это ожидаемые доли успешных исходов лечения.

Соотношение групп (k): Задано как 1, что означает равное количество участников в обеих группах.

Уровень значимости (α): Задан как 5% (0.05). Это вероятность ошибочно заключить, что лечения различаются, когда на самом деле они эквивалентны.

Мощность (1 - β): Задана как 80% (0.80). Это вероятность правильно обнаружить разницу в эффективности лечений, если она действительно существует.

Формула учитывает вероятности успеха для обеих групп и предполагаемую разницу в эффективности, а также уровень значимости и мощность. Размер выборки также корректируется на drop-out rate.

```{r}
# Calculate Z-values
Z_alpha_2 <- qnorm(1 - alpha / 2)
Z_beta <- qnorm(power)

# Calculate n1 and n2 subsets
n1 <- n2 <- ((Z_alpha_2 + Z_beta)^2 * (p1 * (1 - p1) + p2 * (1 - p2))) / ((p1 - p2 - delta)^2)

# Correct for drop-out rate and round up
n1_adjusted <- ceiling(n1 / (1 - drop_out_rate))
n2_adjusted <- ceiling(n2 / (1 - drop_out_rate))

# Calculate total and round up
n_total <- n1_adjusted + n2_adjusted

# Results
cat("Размер выборки для каждой группы (с учетом drop-out rate):", n1_adjusted, "\n")
cat("Общий размер выборки:", n_total, "\n")
```

## Задача 3

Рассчитайте выборку для гипотезы equality для следующего исследования. Мы хотим сравнить новую терапию инфекции, присоединяющейся в больничных условиях у пациентов с ожогами, с золотым стандартом, основываясь на данных, анализируемых с помощью регрессии Кокса. Пусть отношение рисков «золотой стандарт / новая терапия», hazard ratio, HR = 2. Мы предполагаем, что 80% пациентов (d = 0.8) могут столкнуться с этим заболеванием. Соотношения групп терапии равны (p_1=p_2=0.5).

```{r}
# Set parameters
alpha <- 0.05
beta <- 0.20
HR <- 2
d <- 0.8
p1 <- p2 <- 0.5
power <- 0.80
drop_out_rate <- 0.10
```

Целью является сравнение новой терапии с золотым стандартом на основе анализа регрессии Кокса.

Hazard ratio (HR): Задано как 2. Это отношение рисков между группами, где значение больше 1 указывает на больший риск события в группе золотого стандарта по сравнению с новой терапией.

Доля пациентов (d): Задана как 80% (0.8). Это ожидаемая доля пациентов, которые столкнутся с заболеванием.

Соотношения групп терапии (p1 и p2): Заданы как 50% (0.5) для обеих групп, что означает равное распределение пациентов между терапиями.

Уровень значимости (α): Задан как 5% (0.05). Это вероятность ошибочно заключить, что лечения различаются, когда на самом деле они эквивалентны.

Мощность (1 - β): Задана как 80% (0.80). Это вероятность правильно обнаружить разницу в эффективности лечений, если она действительно существует.

Формула учитывает отношение рисков, долю пациентов, которые могут столкнуться с заболеванием, и соотношения групп терапии, а также уровень значимости и мощность. Размер выборки корректируется на drop-out rate.

```{r}
# Calculate Z-values
Z_alpha_2 <- qnorm(1 - alpha / 2)
Z_beta <- qnorm(power)

# Calculate n1 and n2 subsets
n1 <- n2 <- ((Z_alpha_2 + Z_beta)^2) / (log(HR)^2 * p1 * p2 * d)

# Correct for drop-out rate and round up
n1_adjusted <- ceiling(n1 / (1 - drop_out_rate))
n2_adjusted <- ceiling(n2 / (1 - drop_out_rate))

# Calculate total
n_total <- n1_adjusted + n2_adjusted

# Results
cat("Размер выборки для каждой группы (с учетом drop-out rate):", n1_adjusted, "\n")
cat("Общий размер выборки:", n_total, "\n")
```
